【裁判字號】    95,上,192
【裁判日期】    970325
【裁判案由】    分割共有物
【裁判全文】
臺灣高等法院臺南分院民事判決    95年度上字第192號
上訴人即原告  癸○○
訴訟代理人    吳炳輝    律師
上訴人即被告  己○○
訴訟代理人    洪梅芬    律師
              李季錦    律師
              涂欣成    律師
上訴人即被告  壬○○
              庚○○○
上 列 一 人
訴訟代理人    丙○○    住雲林縣水林鄉○○村○○○路29號
上訴人即被告  子○○    住雲林縣水林鄉○○村○○路423號
訴訟代理人    林再輝    律師
上訴人即被告  甲○○    住雲林縣水林鄉○○村○○○路11號
訴訟代理人    乙○○    住雲林縣水林鄉○○○路11號
上訴人即被告  戊○○    住雲林縣水林鄉○○村○○○路15號
訴訟代理人    己○○    住雲林縣水林鄉○○村○○○路19號
上訴人即被告  丁○○    住雲林縣水林鄉○○村○○○路27號
兼上列一人
訴訟代理人    辛○○    住雲林縣水林鄉○○村○○街111號
上列當事人間請求分割共有物事件，上訴人即原告癸○○、上訴人
即被告己○○對於中華民國九十五年九月八日臺灣雲林地方法院第
一審判決（九十三年度訴字第五０一號）分別提起上訴，本院於九
十七年三月十一日言詞辯論終結，判決如下：
      主      文
原判決廢棄。
兩造共有坐落雲林縣水林鄉○○段五○七地號、地目：旱、面積
一○三五．三六平方公尺土地，分割如附圖乙案所示；其中：
(1)編號Ａ部分、面積一九六．六五平方公尺土地分歸上訴人子○
  ○取得；
(2)編號Ｂ部分、面積二六一．四三平方公尺土地分歸上訴人甲○
  ○取得；
(3)編號Ｃ部分、面積二三八．八九平方公尺土地分歸上訴人戊○
  ○取得；
(4)編號Ｄ部分、面積一二九．四九平方公尺土地及編號Ｅ部分、
  面積五○．二九平方公尺土地分歸上訴人己○○取得；
(5)編號Ｆ部分、面積四六．八六平方公尺土地分歸上訴人庚○○
  ○取得；
(6)編號Ｇ部分、面積四三平方公尺土地分歸上訴人丁○○取得；
(7)編號Ｈ部分、面積三九．○七平方公尺土地分歸上訴人壬○○
  、辛○○按應有部分各二分之一保持共有；
(8)編號Ｉ部分、面積二九．六八平方公尺土地分歸上訴人癸○○
  取得。
上訴人子○○、甲○○、戊○○、己○○等人，各應補償上訴人
庚○○○、丁○○、壬○○、辛○○、紀編南等人如本判決附表
三所示之金額。
第一、二審訴訟費用由兩造依附表一所示應有部分比例負擔。
      事  實  及  理  由
一、按訴訟標的對於共同訴訟之各人必須合一確定者，共同訴訟
    中一人之上訴，其效力及於全體，此觀民事訴訟法第五十六
    條第一項第一款規定自明。本件為請求分割共有物之訴，其
    訴訟標的對於共同訴訟之各人必須合一確定，依上開規定，
    上訴人即被告己○○上訴之效力及於同造之子○○、甲○○
    、戊○○、庚○○○、丁○○、壬○○、辛○○，爰將之併
    列為上訴人，合先敘明。
二、本件上訴人壬○○經合法通知無正當理由不到場，核無民事
    訴訟法第三百八十六條各款所列情形，准依上訴人癸○○聲
    請，由其一造辯論而為判決。
三、上訴人癸○○主張：坐落雲林縣水林鄉○○段五○七地號、
    地目：旱、面積一○三五．三六平方公尺土地（下稱系爭土
    地），係兩造所共有，各共有人之應有部分如附表一所示。
    兩造間就共有土地不能協議分割，又無因物之使用目的不能
    分割，或約定不分割情形，為此請求准予判決分割；又各共
    有人已在系爭土地上建有房屋，本件應依各共有人占有使用
    位置為分割；惟依附圖乙案所示之分割方法，伊分得之土地
    太小，形同畸零地而無法建築；另依附圖丙案所示之分割方
    法，伊取得之土地分隔二地，無法整體利用，且編號Ｊ部分
    之土地面積太小，亦形同畸零地而無法建築，上開二分割方
    案均非公平。至於附圖Ａ案則不僅顧及建築物現況，且屋後
    並預留防火巷，最為妥適。原判決依附圖丙案為分割，尚有
    未洽；並聲明：(一)原判決廢棄。(二)兩造共有系爭土地分割如
    附圖Ａ案所示，並應由各共有人相互找補。(三)第一、二審訴
    訟費用按兩造應有部分比例負擔。
四、上訴人己○○則以：本件應以附圖乙案所示為分割，如此則
    全體共有人皆勿庸拆屋，所致之損害最少；且每塊土地方正
    ，有利於土地之使用，並可增加土地交易價值，況不需預留
    二米道路，則共有人可受分配之土地不致變少。雖共有人子
    ○○應提出之補償金較高，惟仍可選擇以和解或分期付款方
    式行之；至於共有人癸○○受分配之土地面積雖僅有二九．
    六八平方公尺，然可與西側之五０六之五地號土地合併使用
    ，更可二邊臨路而增加其土地之利用價值等語；原判決竟以
    附圖丙案為分割，自非妥適等語置辯；並聲明：(一)原判決廢
    棄。(二)兩造共有系爭土地應分割如附圖乙案所示。
五、上訴人子○○則以：本件應以附圖丙案為分割；蓋上訴人所
    提之分割方案均將使大部分之房屋有拆損之虞，且渠因此而
    應補償其他共有人之金額太高，非渠所能負擔等語置辯；至
    於上訴人庚○○○、甲○○、戊○○、丁○○、辛○○、壬
    ○○則均主張：本件應以附圖乙案為分割，且分配緊鄰道路
    土地之共有人，應補償土地差價予未鄰接道路土地之共有人
    ；上訴人辛○○、壬○○二人並陳明：本件土地分割後，仍
    願繼續保持共有等語。
六、按各共有人除因物之使用目的不能分割，或契約定有不分割
    之期限者外，得隨時請求分割共有物，又共有物分割之方法
    ，不能協議決定者，法院得因任何共有人之聲請，命為原物
    或變價之分配，民法第八百二十三條第一項前段、第八百二
    十四條第二項分別定有明文。本件上訴人癸○○主張系爭土
    地，係兩造所共有，各共有人應有部分如附表一所示者，有
    上訴人癸○○於原審提出而為上訴人己○○等所不爭之系爭
    土地登記謄本、地籍圖等件存卷（原審卷第七頁至第十二
    頁）可佐；又系爭土地係水林都市計畫內之商業區土地乙情
    ，並有雲林縣水林鄉公所於九十五年五月十二日檢送之「土
    地使用分區證明書」一紙在卷（原審卷第一六九頁）可按
    。此外上訴人癸○○另主張：兩造間就系爭土地並無不分割
    之協議，又無法協議分割等情，並為兩造所不爭，堪信上訴
    人癸○○就此部分之主張為真實。是共有人間並未定有不分
    割之特約，系爭土地亦無因物之使用目的不能分割情形，兩
    造既不能達成分割協議，上訴人癸○○訴請法院為共有物分
    割，於法即無不合，應予准許，茲應審究者，厥為如何分割
    始為適當。
七、經查：
（一）系爭土地之現況：
    (1)系爭土地之地形為北寬南狹，呈「倒Ｌ」形，其四周並未
      直接臨接道路。土地南側毗鄰同段五○八、五○九地號土
      地，係水林都市○○○○○道路用地；土地西側由北向南
      ，依序與同段五○一之九、之一０、之一一、之一二、之
      一三、之一四、五○六、五○六之一、之二、之三、之四
      、之五等筆地號土地相毗鄰；另五○六、五○六之一、之
      二、之三、之四、之五等筆地號土地之西側則再與狹長之
      五○四地號土地相毗鄰。
    (2)上開五○一之九地號土地係子○○單獨所有；五○一之一
      四地號土地為甲○○、戊○○、己○○三人共有；五○四
      地號土地為庚○○○、己○○、丁○○、辛○○與訴外人
      共有；五○六之一地號土地為己○○與訴外人共有；五○
      六之二地號土地為庚○○○單獨所有；五○六之三地號土
      地為丁○○與訴外人共有；五○六之四地號土地為辛○○
      與訴外人共有；五０六之五地號、面積四四．八八平方公
      尺土地則係癸○○單獨所有。
    (3)系爭土地上，由北而南依序有子○○、甲○○、戊○○、
      己○○、庚○○○、丁○○、壬○○、辛○○及癸○○等
      人所有之建物；其所有人、建物構造、面積、位置均詳如
      本判決附圖Ｂ之現況圖所示。
    (4)上開五○一之九、之一０、之一一、之一二、之一三、之
      一四等筆地號土地，其中部分土地已闢為道路使用，而為
      水林鄉○○○路之一部分；至於五○八、五○九地號土地
      之預定道路目前尚未闢建開通。
    (5)上情，有地籍圖及相關之土地登記謄本、土地使用分區證
      明書在卷（原審卷第一二頁、第一三六頁至第一七０頁
      、原審卷第九０頁）可參，並經原審法院於九十三年三
      月二十二日會同雲林縣北港地政事務所人員勘測現場明確
      ，有勘驗筆錄、現場略圖，及雲林縣北港地政事務所於九
      十三年五月四日，以北地四字第０九三０００四四八三號
      函送之複丈成果圖（即本判決附圖Ｂ之現況圖）在卷（原
      審卷第五五頁、第五六頁、第五九頁、第五九之一頁）
      可參，復經本院定期於九十六年三月九日履勘現場，製有
      勘驗筆錄、現場略圖，及當事人提出之現場照片存卷（本
      審卷第一０六頁至第一０八頁、第一三三頁至第一三六頁
      ）可稽。
（二）本院審酌：
    (1)原審法院採附圖丙案為裁判分割，固非無據；然附圖丙案
      僅上訴人子○○一人同意採用，已有未兼顧多數共有人權
      益之缺失；此外：1.本分割方案在系爭土地東側仍保留寬
      度二米，面積高達九九．五一平方公尺之巷道，作為編號
      Ｂ部分土地對外聯絡之通道，卻由全部共有人按原持分比
      例保持共有，除造成共有人之現有房屋將有大部分需予拆
      除外，且系爭土地之四周並未實際鄰接道路，而南側毗鄰
      之五○八、五○九地號土地雖經預定作為道路使用，惟迄
      今仍未闢建開通使用，則縱然預留上開二米巷道，在五○
      八、五○九地號土地經政府徵收而闢建為道路前，仍無法
      發揮預設巷道功能，更且有違分割共有物係為消滅共有狀
      態之目的。2.又共有人癸○○分配編號Ｂ、Ｊ二筆土地，
      分屬系爭土地之南、北兩端而未連接，無法發揮合併使用
      土地之價值；其中編號Ｂ部分土地更因無法經由預設之二
      米巷道對外聯絡，於裁判分割後即形成袋地，喪失土地利
      用功能。基上，本分割方案要難認為妥適。
    (2)上訴人癸○○雖主張採用附圖Ａ案為分割：惟：1.採本分
      割方案結果，共有人甲○○、戊○○、己○○、庚○○○
      、丁○○、壬○○、辛○○等人現在居住使用之建物，將
      遭大部分拆除。2.且因編號Ｆ、Ｇ、Ｈ、Ｉ土地間之分割
      線與西側毗鄰之五○六、五○六之一、之二、之三、之四
      、之五等筆地號土地間之界址線並未對齊，共有人庚○○
      ○、丁○○、壬○○、辛○○等人所分得之土地，亦無法
      與伊等與訴外人共有之相鄰土地合併使用，並藉此向西通
      行至新興南路。3.又共有人丁○○、壬○○、辛○○所分
      得之土地，其面積分別為三八．二一平方公尺、二三．九
      五平方公尺及二三．九五平方公尺，均低於「雲林縣畸零
      地使用自治條例」第三條規定，商業區○○路寬七公尺以
      下之基地，其最小寬度應達三．五公尺、最小深度應達十
      一公尺，亦即最小面積應達三八．五平方公尺始得建築之
      規定（參見原審卷第一一五頁），共有人丁○○、壬○
      ○、辛○○所分得之土地，均將因此成為畸零地而無法建
      築使用，有礙社會經濟。基此，堪認本分割方案亦非妥適
      。
    (3)至於附圖乙案之分割方法，與本院另依共有人要求而繪製
      附圖戊案之分割原則大致相同；惟附圖乙案中，就編號Ａ
      Ｂ間、ＢＣ間、ＣＤ間之分割線，係以各共有人所有建物
      牆壁之中間線為基準而測繪得出，此參複丈成果圖「說明
      」欄至明；至於戊案則未考量及此，堪信附圖乙案之繪測
      結果較符各共有人目前占用土地之現況。本院審酌：為避
      免各共有人所有房屋於系爭土地分割後，因部分占用在其
      他共有人分得土地上，而有遭部分拆損之虞，則附圖乙案
      在繪測複丈成果圖時，對於共有人分得土地間之分割線，
      既已考量各共有人所有房屋之占有現狀，而以建物牆壁之
      中間線為土地之分割線，即無上開疑慮，顯較附圖戊案為
      妥適。參以：
      1.附圖乙案並未在系爭土地東側保留二米巷道，則各共有
        人勿庸再分擔預留巷道之土地面積，並無附圖丙案及附
        圖Ａ案之如上缺點。
      2.至於因受限於各共有人於分割後須有對外之聯絡通道，
        不得已借道土地西側，由各共有人與訴外人共有之他筆
        土地通行至新興南路，於繪製複丈成果圖時即須以毗鄰
        土地之界址線，作為各筆土地間之分割線，致上訴人癸
        ○○因此得受分配之土地過於狹小，雖係本分割方案之
        缺點，惟非不得以金錢補償方式，彌補上訴人癸○○因
        取得土地太小之缺憾。
      3.另共有人子○○因其應有部分較少，原無法受分配多餘
        土地，然系爭土地四周並未實際臨接道路，苟為牽就子
        ○○之持分比例，僅將子○○現在占有位置之面積分配
        由子○○取得，則子○○現在占有位置之東側部分土地
        將形成袋地，完全喪失土地分割後之利用價值，顯與分
        割土地係在創造土地再利用之經濟目的有違。
      4.此外系爭土地雖並未實際臨接現有道路，然上訴人子○
        ○取得編號Ａ部分土地，仍得借道西側，即其所有五○
        一之九地號土地出入新興南路；甲○○取得編號Ｂ部分
        土地，戊○○取得編號Ｃ部分土地、己○○取得編號Ｄ
        部分土地亦均得利用西側，即其三人共有五○一之一四
        地號土地以通行至新興南路；至於己○○取得編號Ｅ部
        分土地得利用與訴外人共有五○六之一地號土地向西通
        行至新興南路；其餘共有人庚○○○、辛○○、壬○○
        等人亦均得利用其等與訴外人共有之五○六之三、五○
        六之四地號土地，向西通行至新興南路。
      5.另上訴人癸○○取得之編號Ｉ部分土地固然僅有二九．
        六八平方公尺，而低於上開「雲林縣畸零地使用自治條
        例」第三條所示：最小面積應達三八．五平方公尺始得
        建築之規定，然其西側緊鄰五０六之五地號，面積四四
        ．八八平方公尺土地係其單獨所有，上訴人癸○○仍得
        將二筆地合併利用，不致形成畸零地，而有無法建築使
        用之虞。
      6.此外，本分割方案並為共有人庚○○○、丁○○、壬○
        ○、辛○○、己○○、甲○○、戊○○所共同主張採用
        ，堪認較為妥適。
（三）綜上，本院審酌系爭土地為水林都市計畫內之商業區土地
      、各共有人之意願、共有人於系爭土地上使用之情況，並
      審酌兩造共有人於分割後，仍可發揮土地之利用等一切情
      狀，認以附圖乙案為分割者，核係所有分割方案中之最適
      當者。
八、再按以原物為分配時，如共有人中有不能按其應有部分受分
    配者，得以金錢補償之，民法第八百二十四條第三項定有明
    文。又共有物之原物分割，依民法第八百二十五條規定觀之
    ，係各共有人就存在於共有物全部之應有部分互相移轉，使
    各共有人取得各自分得部分之單獨所有權。故原物分割而應
    以金錢為補償者，倘分得價值較高及分得價值較低之共有人
    均為多數時，該每一分得價值較高之共有人即應就其補償金
    額對於分得價值較低之共有人全體為補償，並依各該短少部
    分之比例，定其給付金額，方符共有物原物分割為共有物應
    有部分互相移轉之本旨，並經最高法院著有八十五年台上字
    第二六七六號判例可資參照。查：
（一）兩造依附圖乙案所示為分割，因牽就其上建物之占用現況
      ，及各筆土地於分割後得以向西通行至新興南路，致全體
      共有人均無法按其原應有部分比例為分配，而有分配超出
      或不足其原應有部分比例情形；且各共有人分得土地之形
      狀及所在位置各有不同，所得土地之經濟效益及其價值亦
      有差別，即有無法按其應有部分受分配情形，揆諸上開說
      明，自有以金錢補償之必要。經原審法院囑託長信不動產
      估價師事務所鑑價結果，由鑑定人派員實地調查勘估，並
      參酌系爭土地之形狀為不規則形，其地勢平坦，土地利用
      及出入以新興南路為主，惟並未直接與新興南路直接相鄰
      接，其中尚有五○一之九地號土地至五○六之五地號土地
      坐落其間，併鄰近之交通條件、公共設施及系爭土地之使
      用現況，及附近土地之市場案例所為分析，逐筆試算附圖
      乙案之各筆土地價值如附表二所示乙節，有長信不動產估
      價師事務所於九十五年三月二十八日，以長雲估字第CU0
      000000之二號檢送之補充修正鑑定報告在卷（原審
      卷第五九頁至第七九頁）可參。本院參酌系爭土地鄰近
      雲林縣水林鄉○○○路，雖系爭土地西側與新興南路間，
      尚有五○一之九、之一０、之一一、之一二、之一三、之
      一四等筆地號坐落其間，惟上開各筆土地中，已有部分土
      地闢為道路使用，而成為水林鄉○○○路之一部分；且系
      爭土地屬於商業區，其交通方便，地理位置尚佳，上開鑑
      定人據以鑑定之參酌數據亦屬明確，其鑑定並無何違反技
      術法規或與經驗法則相違背之情事等其他一切情狀，堪認
      鑑定人就上開鑑定結果應足信採。上訴人己○○及上訴人
      子○○、庚○○○、甲○○、戊○○、丁○○、辛○○雖
      均抗辯：應以公告現值計算兩造分割後土地之價值而為補
      償云云，惟為上訴人癸○○反對；本院審酌土地之公告現
      值遠低於市場價值，為普遍週知之事實，本件共有物之分
      割，因有上開因素考量，致全體共有人均無法依照原應有
      部分比例十足分割，且各共有人受分配之土地並因地形及
      所在位置緣故，於分割後之市場交易價值顯有高低差別。
      為確實反應各共有人因本件土地分割而以原物分配時，各
      共有人確係按其應有部分受分配，自應以系爭土地之市場
      價值，作為計算各共有人取得土地價值之基準，始符公平
      ；上訴人己○○等之上開抗辯即無足採。
（二）基上，系爭五○七地號土地採附圖乙案為分割，各共有人
      取得之土地價值及其原持分土地價值均詳如附表二所示乙
      情，此參卷附之上開補充修正鑑定報告至明（參見原審
      卷第六三頁、第六四頁）。是各共有人原持分之價值與分
      割後受分配之價值比較結果，因超出原有持分價值而應補
      償其他共有人之金額，或因受分配土地價值不足原有持分
      價值，而應受補償之金額，均詳如附表二之「應付金額」
      、「應得金額」欄所示。
（三）綜此，本件因兼顧土地現況及分割後，各共有人因本件分
      割所得土地之價值與其等按應有部分應受分配之價值均有
      差異，而應相互找補，則依前開判例意旨，應提出補償之
      共有人，對於應受補償之共有人，各應補償之金額，均詳
      如本判決附表三所示。
九、綜上所述，本件上訴人癸○○就系爭土地請求判決分割者固
    非無據，惟原審就系爭土地所定之分割方法，尚欠週延而難
    以維持；上訴人癸○○、上訴人己○○之上訴意旨，均聲明
    廢棄，非無理由，爰將原判決予以廢棄；另審酌土地現況、
    兩造之利益及意願，及注意各個取得部分之經濟效益，各筆
    土地於分割後均得經由其等單獨所有或與訴外人共有之土地
    ，向西通行至新興南路以對外聯絡，並兼顧系爭土地為水林
    都市計畫內之商業區土地之性質併其社會利益，基於公平原
    則，以附圖乙案所示方法予以分割，而改判如主文第二項所
    示；並諭知上訴人子○○、甲○○、戊○○、上訴人己○○
    等人，各應補償上訴人庚○○○、丁○○、壬○○、辛○○
    及上訴人紀編南等人之金額為如主文第三項所示（元以下四
    捨五入，且因金額與各共有人應有部分比例無法除盡緣故，
    而予微調找補金額）。
十、本件事證已臻明確，兩造其餘攻擊防禦方法及證據資料，於
    本件判決結果不生影響，爰毋庸一一論列。又本件係因共有
    物分割而涉訟，原判決雖經本院予以廢棄，惟未提起上訴之
    對造於原審及本院審理時，為其權益所為之行為，均係按當
    時之訴訟程度，為伸張或防禦其權利所必要之行為，若由敗
    訴當事人負擔全部費用者，顯失公平，爰併依民事訴訟法第
    八十條之一規定，命勝訴之一方，就本件共有土地分割之訴
    ，亦負擔第一、二審之部分訴訟費用，併此敘明。
十一、據上論結，本件上訴人癸○○、己○○之上訴均為有理由，
    依民事訴訟法第四百六十三條、第三百八十五條第一項前段
    、第四百五十條、第八十條之一、第八十五條第一項但書，
    判決如主文。
中    華    民    國    97    年    3    月    25     日
                  民事第三庭    審判長法  官  陳  光  秀
                                      法  官  曾  平  杉
                                      法  官  李  文  賢
上為正本係照原本作成。
如對本判決上訴，須於判決送達後20日內向本院提出上訴狀，未
表明上訴理由者，應於上訴後20日內，向本院提出理由書（須附
繕本）。依法須繳納裁判費並應委任律師為訴訟代理人，始得上
訴。
中    華    民    國    97    年    3    月    26     日
                                      書記官  劉  清  洪
【附記】
民事訴訟法第466條之1：
(1)對於第二審判決上訴，上訴人應委任律師為訴訟代理人。但上
  訴人或其法定代理人具有律師資格者，不在此限。
(2)上訴人之配偶、三親等內之血親、二親等內之姻親，或上訴人
  為法人、中央或地方機關時，其所屬專任人員具有律師資格並
  經法院認為適當者，亦得為第三審訴訟代理人。
民事訴訟法第466條之2：
  上訴人無資力委任訴訟代理人者，得依訴訟救助之規定，聲請
  第三審法院為之選任律師為其訴訟代理人。
 附表一：
┌──┬────┬──────┬────────┐
│編號│共有人  │應有部分比例│訴訟費用分擔比例│
├──┼────┼──────┼────────┤
│１  │子○○  │4282/49230  │4282/49230      │
├──┼────┼──────┼────────┤
│２  │甲○○  │12680/49230 │12680/49230     │
├──┼────┼──────┼────────┤
│３  │戊○○  │10792/49230 │10792/49230     │
├──┼────┼──────┼────────┤
│４  │己○○  │6685/49230  │6685/49230      │
├──┼────┼──────┼────────┤
│５  │庚○○○│2068/49230  │2068/49230      │
├──┼────┼──────┼────────┤
│６  │丁○○  │  201/4923  │  201/4923      │
├──┼────┼──────┼────────┤
│７  │壬○○  │   42/1641  │   42/1641      │
├──┼────┼──────┼────────┤
│８  │辛○○  │   42/1641  │   42/1641      │
├──┼────┼──────┼────────┤
│９  │紀編南  │2731/16410  │2731/16410      │
└──┴────┴──────┴────────┘
 附表二：互補金額分析表（單位：新台幣）
┌──────┬──────┬──────┬──────┬───────┬──────┬──────┬──────┬──────┐
│        序號│１          │２          │３          │４            │５          │６          │７          │８          │
│            │            │            │            │              │            │            │            │            │
│項目        │            │            │            │              │            │            │            │            │
├──────┼──────┼──────┼──────┼───────┼──────┼──────┼──────┼──────┤
│共有人姓名  │子○○      │甲○○      │戊○○      │己○○        │ 庚○○○   │丁○○      │壬○○、紀萬│紀編南      │
│            │            │            │            │              │            │            │成          │            │
├──────┼──────┼──────┼──────┼───────┼──────┼──────┼──────┼──────┤
│所有權持分  │ 4282/49230 │12680/49230 │10792/49230 │6685/49230    │2068/49230  │2010/49230  │2520/49230  │8193/49230  │
├──────┼──────┼──────┼──────┼───────┼──────┼──────┼──────┼──────┤
│分割前原持分│2,663,895元 │7,888,416元 │6,713,863元 │4,158,837元   │1,286,533元 │1,250,451元 │1,567,730元 │5,096,987元 │
│價值        │            │            │            │              │            │            │            │            │
├──────┼──────┼──────┼──────┼───────┼──────┼──────┼──────┼──────┤
│分割後分配位│Ａ          │Ｂ          │Ｃ          │Ｄ、Ｅ        │ Ｆ         │Ｇ          │Ｈ          │Ｉ          │
│置          │            │            │            │              │            │            │            │            │
├──────┼──────┼──────┼──────┼───────┼──────┼──────┼──────┼──────┤
│分割後分配價│6,105,196元 │7,940,675元 │7,304,301元 │4,989,169元   │ 1,259,597元│1,155,840元 │1,050,202元 │821,732元   │
│值          │            │            │            │              │            │            │            │            │
├──────┼──────┼──────┼──────┼───────┼──────┼──────┼──────┼──────┤
│應付金額    │3,441,301元 │52,259元    │590,438元   │830,332元     │            │            │            │            │
├──────┼──────┼──────┼──────┼───────┼──────┼──────┼──────┼──────┤
│應得金額    │            │            │            │              │26,936元    │94,611元    │517,528元   │4,275,255元 │
├──────┼──────┼──────┼──────┼───────┼──────┼──────┼──────┼──────┤
│備註        │            │            │            │              │            │            │            │            │
└──────┴──────┴──────┴──────┴───────┴──────┴──────┴──────┴──────┘
 附表三：找補表（單位：新台幣）（元以下四捨五入）
┌───────┬─────┬─────┬─────┬──────┬──────┐
│    應受補償人│ 庚○○○ │  丁○○  │壬○○、紀│   紀編南   │    總計    │
│              │          │          │萬成      │            │            │
│提出補償人    │          │          │          │            │            │
├───────┼─────┼─────┼─────┼──────┼──────┤
│子○○        │ 18,862元 │ 66,252元 │362,404元 │2,993,783元 │3,441,301元 │
├───────┼─────┼─────┼─────┼──────┼──────┤
│甲○○        │    287元 │  1,006元 │  5,503元 │   45,463元 │   52,259元 │
├───────┼─────┼─────┼─────┼──────┼──────┤
│戊○○        │  3,236元 │ 11,367元 │ 62,179元 │  513,656元 │  590,438元 │
├───────┼─────┼─────┼─────┼──────┼──────┤
│己○○        │  4,551元 │ 15,986元 │ 87,442元 │  722,353元 │  830,332元 │
├───────┼─────┼─────┼─────┼──────┼──────┤
│總計          │ 26,936元 │ 94,611元 │517,528元 │4,275,255元 │4,914,330元 │
└───────┴─────┴─────┴─────┴──────┴──────┘


司法院資訊處製作；財團法人民間司法改革基金會備份。
